【裁判字號】    98,審重訴,1376
【裁判日期】    990409
【裁判案由】    確認買賣關係不存在等
【裁判全文】
臺灣臺北地方法院民事裁定          98年度審重訴字第1376號
原      告  乙○○○
訴訟代理人  游孟輝律師
上列原告與被告甲○○間返還不當得利等事件，原告對於本院中
華民國99年1月4日所為裁定，提起抗告，本院裁定如下：
    主  文
原裁定廢棄。
原告應於本裁定送達後七日內，提出鑑價機構就系爭房屋之鑑價
報告以查報系爭訴訟標的價額，並依民事訴訟法第七十七條之十
三所定費率，按系爭訴訟標的價額補繳裁判費，逾期即駁回其訴
。
    理  由
一、抗告意旨略以：抗告人訴請確認兩造間就門牌號碼為台北市
    中正區○○○路○段臨22號建物之買賣關係不存在，並不包
    括564-2、566地號土地兩筆，而兩造間簽訂不動產買賣契約
    書所訂買賣總價款新台幣（下同）1,293萬元未分算土地、
    建物之個別價值，是不能逕以該價金核定為本件訴訟標的金
    額。又系爭建物之契稅單上記載有「移轉價格-164,000元」
    ，則本件訴訟標的金額應為164,000 元，爰聲請廢棄原裁定
    等語。
二、經查，原告提起本件訴訟，訴之聲明為(一)確認兩造於民國97
    年6月23日所簽定之不動產即門牌號碼為台北市中正區○○
    ○路○段臨22號建物之買賣關係不存在。(二)被告應將上開建
    物之房屋稅稅籍名義人返還變更為原告名義。又兩造間於民
    國97年6月23日簽訂之不動產買賣契約書，約定不動產標示
    「一土地標示：台北市○○區○○段一小段，地號：564-2
    ，地目：建，面積：10㎡，權利範圍：全部。地號：566，
    地目：建，面積：415㎡，權利範圍：1,133/10,000。二建
    物標示：（含增建全部）台北市中正區○○○路○段臨22號
    ，一層：57㎡，二層：57㎡，權利範圍：全部，合計：114
    ㎡即34.49坪」，並約定買賣總價款「新台幣壹仟貳佰玖拾
    萬元整」，足認抗告人指稱該不動產買賣總價款未分算土
    地、建物之個別價值為真。是抗告意旨指摘原裁定不當，聲
    明廢棄，為有理由，爰依民事訴訟法第490條第1項規定，廢
    棄原裁定。
三、然抗告人雖提出系爭建物之97年度契稅繳款書，惟該建物契
    稅標準現值，僅係核課稅額之標準，尚不足以反應該建物之
    客觀交易價值，致本院無法核定此部分之訴訟標的價額。茲
    限原告於收受本裁定送達7日內提出上開建物之鑑價報告，
    再以建物鑑定價額依民事訴訟法第77條之13所定費率補繳裁
    判費，如未依期補正，即駁回原告之訴，特此裁定。
中    華    民    國    99    年    4     月     9    日
                  民事第六庭    法  官  吳定亞
以上正本係照原本作成。
如不服本裁定關於核定訴訟標的價額部分，應於送達後10日內向
本院提出抗告狀，並繳納抗告費新臺幣1,000元；其餘關於命補
繳裁判費部分，不得抗告。
中    華    民    國    99    年    4     月    9     日
                                書記官  張婕妤

司法院資訊處製作；財團法人民間司法改革基金會備份。
